【裁判字號】    97,易,213
【裁判日期】    970214
【裁判案由】    毒品危害防制條例
【裁判全文】
臺灣臺北地方法院刑事判決               97年度易字第213號
公  訴  人  臺灣臺北地方法院檢察署檢察官
被      告  甲○○
上列被告因違反毒品危害防制條例案件，經檢察官提起公訴（九
十六年度毒偵字第三五二一號），本院判決如下：
    主  文
甲○○施用第二級毒品，累犯，處有期徒刑陸月，如易科罰金，
以新臺幣壹仟元折算壹日。
    事  實
一、甲○○有違反毒品危害防制條例案件前科，於民國九十五年
    八月間，因犯施用第二級毒品罪，經本院以九十五年度易字
    第一四六七號判決判處有期徒刑六月，嗣經臺灣高等法院以
    九十五年度上易字第一九七七號案件受理後，因撤回上訴而
    確定，於九十六年七月六日因徒刑易科罰金執行完畢出監。
二、甲○○前因施用第二級毒品安非他命案件，經臺灣臺北地方
    法院檢察署檢察官聲請本院以八十九年度毒聲字第二二七三
    號裁定送勒戒處所觀察、勒戒，並經該署檢察官將甲○○送
    臺灣臺北看守所附設勒戒處所執行觀察、勒戒後，因無繼續
    施用毒品之傾向，於八十九年十二月十八日釋放出所，並經
    臺灣臺北地方法院檢察署檢察官於同日以八十九年度毒偵字
    第二四九九號為不起訴處分確定。又因施用第二級毒品安非
    他命案件，經臺灣臺北地方法院檢察署檢察官聲請本院以九
    十二年度毒聲字第六四三號裁定送勒戒處所觀察、勒戒，並
    經該署檢察官將甲○○送臺灣臺北看守所附設勒戒處所執行
    觀察、勒戒後，因無繼續施用毒品之傾向，於九十二年七月
    一日釋放出所，並經臺灣臺北地方法院檢察署檢察官於九十
    二年六月三十日以九十二年度毒偵字第五二四號為不起訴處
    分確定。於九十四年十月間，復因施用第二級毒品安非他命
    案件，經本院以九十四年度易字第七一○號判決判處有期徒
    刑六月，嗣經臺灣高等法院以九十四年度上易字第二一七九
    號判決上訴駁回確定，於九十五年六月五日因徒刑易科罰金
    執行完畢出監。於九十五年八月間，再因犯施用第二級毒品
    安非他命罪，經本院以九十五年度易字第一四六七號判決判
    處有期徒刑六月，嗣經臺灣高等法院以九十五年度上易字第
    一九七七號案件受理後，因撤回上訴而確定，於九十六年七
    月六日因徒刑易科罰金執行完畢出監。
三、甲○○基於施用第二級毒品甲基安非他命之犯意，於九十六
    年十月二十九日二十一時十分許為警查獲採尿回溯九十六小
    時內某時，在不詳處所，施用第二級毒品甲基安非他命（起
    訴書誤載為安非他命，蒞庭之公訴人業已於九十七年一月三
    十一日審理時當庭更正為甲基安非他命）一次。嗣於九十六
    年十月二十九日二十一時十分許（起訴書誤載為二十二時二
    十分許，應予更正），為警持本院所核發之九十六年度聲搜
    字第一七○○號搜索票至臺北縣新店市○○街三十三號二樓
    實施搜索，扣得非屬甲○○所有之第一級毒品海洛因殘渣袋
    一包、第二級毒品安非他命殘渣袋二包及置放該第一級毒品
    海洛因殘渣袋、第二級毒品安非他命殘渣袋之信封袋一只。
四、案經臺北縣政府警察局新店分局報請臺灣臺北地方法院檢察
    署檢察官偵查起訴。
    理  由
一、上開事實，業據被告甲○○自白不諱，而其於九十六年十月
    二十九日為警查獲後所採集之尿液經警送臺灣檢驗科技股份
    有限公司檢驗後呈甲基安非他命陽性反應，有臺灣檢驗科技
    股份有限公司九十六年十一月二十七日濫用藥物尿液檢驗報
    告一份在卷可查，是被告之任意性自白顯與事實相符。查被
    告因犯施用第二級毒品安非他命之違反毒品危害防制條例案
    件而有如事實欄二所載之觀察勒戒及論罪科刑等情，有本院
    八十九年度毒聲字第二二七三號刑事裁定、臺灣臺北地方法
    院檢察署檢察官八十九年度毒偵字第二四九九號不起訴處分
    書、本院九十二年度毒聲字第六四三號刑事裁定、臺灣臺北
    地方法院檢察署檢察官九十二年度毒偵字第五二四號不起訴
    處分書、本院九十四年度易字第七一○號刑事判決、臺灣高
    等法院九十四年度上易字第二一七九號刑事判決、本院九十
    五年度易字第一四六七號刑事判決、臺灣高等法院被告前案
    紀錄表及毒品紀錄表等在卷可參，本案事證明確，被告犯行
    堪以認定，應予依法論科。
二、查甲基安非他命屬毒品危害防制條例第二條第二項第二款所
    稱之第二級毒品。核被告所為，係犯毒品危害防制條例第十
    條第二項之施用第二級毒品罪。其持有第二級毒品甲基安非
    他命之低度行為為施用第二級毒品甲基安非他命之高度行為
    所吸收，不另論罪。查被告於九十五年八月間，因犯施用第
    二級毒品罪，經本院以九十五年度易字第一四六七號判決判
    處有期徒刑六月，嗣經臺灣高等法院以九十五年度上易字第
    一九七七號案件受理後，因撤回上訴而確定，於九十六年七
    月六日因徒刑易科罰金執行完畢出監，有臺灣高等法院被告
    前案紀錄表在卷可按，是被告受前開徒刑執行完畢後，五年
    以內故意再犯本案有期徒刑以上之罪，為累犯，應依刑法第
    四十七條第一項之規定，加重其刑。爰審酌被告前經觀察勒
    戒之矯治處遇及刑罰科處並執行完畢後，猶為本案之施用第
    二級毒品甲基安非他命之行為，惟其所為主要係戕害自身，
    並未直接積極損害他人之利益，犯罪之動機、目的、手段、
    生活狀況、智識程度暨犯罪後坦承犯行，態度良好，頗有悔
    意等一切情狀，從輕量處如主文所示之刑，並諭知易科罰金
    之折算標準。至扣案之第一級毒品海洛因殘渣袋一包、第二
    級毒品安非他命殘渣袋二包及置放上開殘渣袋之信封袋一只
    ，被告否認為其所有，復無證據證明為其所有，且與被告為
    本案施用第二級毒品甲基安非他命之犯行無關，依法無從宣
    告沒收，附此敘明。
據上論斷，應依刑事訴訟法第二百八十四條之一、第二百九十九
條第一項前段，毒品危害防制條例第十條第二項，刑法第十一條
前段、第四十七條第一項、第四十一條第一項前段，判決如主文
。
本案經檢察官楊冀華到庭執行職務
中    華    民    國    97    年    2     月    14    日
                  刑事第七庭  法  官  黃紹紘
以上正本證明與原本無異。
如不服本判決，應於判決送達後十日內向本院提出上訴狀（應抄
附繕本）。告訴人或被害人如對於本判決不服者，應具備理由請
求檢察官上訴，其上訴期間之計算係以檢察官收受判決正本之日
期為準。
                              書記官  陳靜君
中    華    民    國    97    年    2     月    14    日
附錄本案論罪科刑所犯法條全文
毒品危害防制條例第十條
施用第一級毒品者，處六月以上五年以下有期徒刑。
施用第二級毒品者，處三年以下有期徒刑。


司法院資訊處製作；財團法人民間司法改革基金會備份。
